【裁判字號】    90,簡上,29
【裁判日期】    900612
【裁判案由】    竊盜
【裁判全文】
臺灣屏東地方法院刑事判決                            九十年度簡上字第二九號
    上  訴  人  臺灣屏東地方法院檢察署檢察官
    被      告  甲○○
右上訴人因被告竊盜案件，不服本院潮州簡易庭八十九年度潮簡字第六五五號中華民
國九十年一月三十日刑事簡易判決（起訴案號：八十九年度偵字第六五五七號、併辦
案號：九十年度偵字第一三八二號、第一三八三號、第一九九二號、第二三五○號）
，提起上訴，本院判決如左：
    主  文
原判決撤銷。
甲○○共同連續攜帶兇器毀壞其他安全設備竊盜，處有期徒刑貳年。
扣案鑰匙參把沒收。
    事  實
一、甲○○意圖為自己不法之所有，基於概括之犯意，（一）民國八十九年十一月十
    一日十六時許，在屏東縣內埔鄉○○村○○路與和平路口，以自備鑰匙啟動方式
    竊取黃湘怡所有之引擎號碼ＥＵ○四○九一六號，三陽輕型機車一部，得手後供
    已騎用；（二）於同年七月二十三日二十二時許，在屏東市○○里○○路，以自
    備鑰匙啟動之方式，竊取林錦河所有之車牌號碼ＯＺＮ九三三號山葉機車一部，
    得手後供已騎用；（三）與潘顯源（另案審理）基於犯意聯絡，於同年十一月十
    七日二十時許，在內埔鄉○○村○○路，由潘顯源在旁把風，由甲○○以自備鑰
    匙啟動方式，竊取楊玉惠所有之車牌號碼ＪＴＴ○○九號山葉機車一部，得手後
    所為更換零件之用；（四）與潘顯源基於犯意聯絡，於同年十一月十三日二十一
    時許，在內埔鄉○○村○○路一三二一號，以自備鑰匙打開李昌榮經營之小吃部
    鐵捲門後入內，由甲○○持客觀上足以為兇器之鐵撬將其內電動機具機台及卡拉
    ＯＫ機破壞後，竊取現金約四千元及切肉刀一把得手；（五）與潘顯源基於犯意
    聯絡，於同年十一月十八日六時許，在內埔鄉○○村○○路林秀枝經營之阿弘檳
    榔攤，由甲○○把風，由潘顯源以其所有之鑰匙三把打開該檳榔攤鐵門時下手行
    竊時，遇警盤查而未得逞；（六）於九十年三月十日二十時四十五分許，在內埔
    鄉○○村○○路十七號前，以自備鑰匙啟動方式，竊取洪雙貴所有之車牌號碼Ｗ
    ＱＡ二五○號山葉機車一部；（七）於九十年一月二十三日二十一時三十分許，
    在內埔鄉○○村○○路一巷四十七號住處，竊取其兄余清源所有之金手鍊及金項
    鍊等金飾一批，得手後典當新台幣（下同）六千八百二十元供己花用。嗣分別於
    八十九年十一月十八日零時三十分許在屏東縣內埔鄉○○路八十二號、九十年一
    月八日十六時許在內埔鄉○○村○○路一巷四十七號、九十年三月二十二日一時
    三十分在內埔鄉○○村○○路十二巷三十五號為警查獲並扣得共同正犯潘顯源所
    有之鑰匙三把。
二、案經屏東縣警察局內埔分局報請及由余清源訴請該分局報請台灣屏東地方法院檢
    察署檢察官聲請簡易判決及併案審理。
    理  由
一、右開事實，或經被告甲○○於警偵訊中承認在卷，或經告訴人余清源指述在卷，
    核與被害人黃湘怡、林錦河、楊玉惠、李昌榮、林秀枝、洪雙貴等人指訴及證人
    即當鋪老闆陳根燮證述情節相符，並有贓物領據、典當清單附卷及機車鑰匙三把
    扣案可佐，被告犯行足以認定。
二、按上開事實欄四被告所持以行竊之鐵撬一支雖未扣案，但以其性質堅硬及尖銳，
    客觀上顯可供行兇之用而屬兇器無訛，是核被告所為，係連續犯刑法第三百二十
    條第一項之普通竊盜罪（上開事實欄一、二、三、五、六、七，五並係未遂）及
    同法第三百二十一條第一項第三款、第二款之攜帶兇器毀壞安全設備竊盜罪（上
    開事實欄四）。被告先後多次竊盜犯行，時間緊接，罪名相同，顯係基於概括之
    犯意為之，應依連續犯之規定論以一重之加重竊盜罪，其與潘顯源間有犯意聯絡
    、行為分擔，為共同正犯。查被告上開併案即事實欄（二）、（三）、（四）、
    （五）、（六）、（七）部分，雖未經檢察官提起公訴，但因與起訴之（一）部
    分竊盜犯行係連續犯，為裁判上一罪關係，自對起訴效力所及而得併予審理。原
    審論罪科刑，固非無見。但上開併案竊盜部分，原審未及論罪，自有未洽。檢察
    官上訴意旨，執此指摘原判決不當，為有理由，應予撤銷改判。審酌被告素行不
    佳、犯罪動機、所生損害非輕及犯後未到案受審，態度非良等一切情狀，量處如
    主文所示之刑。扣案鑰匙三把係共同正犯潘顯源所有供犯罪所用之物，應依刑法
    第三十八條第一項第二款規定沒收。其餘鑰匙雖係供被告犯罪所用，但被告並未
    供稱係其所有之物，亦無證據足認係被告所有，爰不予宣告沒收。
三、本件被告經合法傳喚，無正當之理由不到庭，爰不待其陳述逕行判決。
據上論斷，應依刑事訴訟法第四百五十五條之一第三項、第三百六十九條第一項前段
、第三百六十四條、第二百九十九條第一項前段、第三百七十一條、刑法第二十八條
、第五十六條、第三百二十一條第一項第二款、第三款、第三十八條第一項第二款判
決如主文。
中        華        民       國      九  十   年     六     月    十二  日
                                       臺灣屏東地方法院刑事第二庭
            審判長法  官  吳永宋
                                              法  官  陳松檀
右判決正本證明與原本無異。
對於本判決如有不服應於收受送達後十日內向本院提出上訴書狀上訴於台灣高等法院
高雄分院並按他造當事人之人數附具繕本。
                                              書記官  陳靖麗
中        華        民       國      九  十   年     六     月    十二  日
附本案論罪科刑法條文：
中華民國刑法第三百二十一條
(加重竊盜罪)
犯竊盜罪而有左列情形之一者，處六月以上五年以下有期徒刑：
一  於夜間侵入住宅或有人居住之建築物、船艦，或隱匿其內而犯之者。
二  毀越門扇、牆垣或其他安全設備而犯之者。
三  攜帶兇器而犯之者。
四  結夥三人以上而犯之者。
五  乘火災、水災或其他災害之際而犯之者。
六  在車站或埠頭而犯之者。
前項之未遂罰之。


司法院資訊處製作；財團法人民間司法改革基金會備份。
